# 请教陈版：其他应付款核销的问题

提问人：一颗土豆球 时间：2017-12-22 09:47:55
对于长期没有发生额的其他应付款项，例如：账龄达到 2 年以上。是否可以视为无需支付的款项？（对方企业仍存续） 如果需要进行核销，以什么作为依据，如何进行处理为好？

回答人：chenyiwei
必须首先证明法定或合同约定的支付义务已经解除，才能转销负债。依据：《企业会计准则第 22 号——金融工具确认和计量》第二十六条：金融负债的现时义务全部或部分已经解除的，才能终止确认该金融负债或其一部分。 账龄 2 年以上，可能表明诉讼时效已过（但因为诉讼时效可能发生中止等情况，因此并不确定），且即使诉讼时效已满，只是表明债权人丧失了“胜诉权”即通过司法和仲裁途径追讨该欠款的权利，但并未丧失其实体权利，因此不构成核销负债的充分证据。 一般情况下，应当获取以下证据才能作为核销负债的证据： 1 、债权人已经注销或死亡，且没有其他法人或自然人承继该项债权； 2 、债权人明确声明无条件放弃该债权。